【裁判字號】    89,訴,1919
【裁判日期】    891206
【裁判案由】    槍砲彈藥刀械管制
【裁判全文】
臺灣板橋地方法院刑事判決                        八十九年度訴字第一九一九號
    公  訴  人  臺灣板橋地方法院檢察署檢察官
    被      告  甲○○
右列被告因槍砲彈藥刀械管制案件，經檢察官提起公訴（八十九年度偵字第一六七０
九號），本院判決如左：
    主  文
甲○○未經許可持有可發射子彈具有殺傷力之改造玩具手槍，累犯，處有期徒刑壹年
壹月，併科罰金新台幣壹萬元，罰金部分如易服勞役以銀圓參佰元即新台幣玖佰元折
算壹日，扣案土造玩具手槍壹把（槍枝管制編號0000000000號）、土造子
彈參顆均沒收。
    事  實
一、甲○○曾於民國（下同）八十三年及八十七年間，分別因竊盜及贓物罪，經台灣
    士林地方法院及本院判處有期徒刑九月及六月確定，依序於八十四年六月十七日
    、八十八年十二月十四日縮刑期滿執行完畢，仍不知悔改，竟於八十八年底某日
    時，在台北縣泰山鄉○○路，以新台幣五萬元之代價，向綽號「阿榮」姓名年籍
    不詳之人購買可發射子彈具殺傷力之土造貝瑞塔九０玩具手槍乙支（槍枝管制編
    號0000000000號），及供上述手槍使用具殺傷力之子彈五顆作為防身
    之用，而未經許可持有之，嗣於八十九年九月四日十三時許，為警在台北縣板橋
    市○○街六十三巷口查獲，並於其手提袋內查獲上開土造玩具手槍一支，及土造
    子彈五顆（其後鑑驗時經試射二顆）。
二、案經台北縣警察局板橋分局報請臺灣板橋地方法院檢察署檢察官偵查起訴。
    理  由
一、右揭時地未經許可持有可發射子彈具殺傷力之土造玩具手槍及子彈之事實，業據
    被告甲○○於偵查及本院審理中供承不諱，且有扣案之土造玩具手槍一把（槍枝
    管制編號0000000000號）、子彈五顆等物扣案可資佐證，而上開槍彈
    經送請內政部警政署刑事警察局鑑驗結果，該手槍係仿貝瑞塔廠半自動手槍製造
    之玩具手槍換裝車通之土造金屬槍管及撞針改造而成，滑套及槍身材質均為金屬
    ，擊發機械正常，具發射子彈功能，認具殺傷力；而送鑑子彈均係金屬彈殼加裝
    八．四至九ｍｍ金屬彈頭而成之土造子彈，經採樣二顆試射結果，均可擊發，認
    具殺傷力，有該局八十九年九月十四日刑鑑字第一三三一九二號鑑驗通知書一紙
    附卷足稽。又上開槍彈係被告於八十八年底所購得，並自是時起未經許可持有之
    等情，業據其於警訊時供述明確，且被告自八十八年六月十四日起因案在監執行
    ，迄八十八年十二月十四日止始因刑期執畢出監，有台灣高等法院檢察署刑案紀
    錄簡覆表在卷可稽，被告自無可能於八十八年八、九月間購買上開槍彈，公訴人
    依被告於檢察官偵查中之供述，認被告於八十八年八、九月間購買上開槍彈，並
    自是時起未經許可持有之等情，尚有未洽，附予敘明。本件事證明確，被告犯行
    ，洵堪認定。
二、核被告所為，係犯槍砲彈藥刀械管制條例第十一條第四項、第十二條第四項之未
    經許可持有可發射子彈具殺傷力之改造玩具手槍、子彈罪，又被告以一持有行為
    ，同時觸犯上開二項罪名，為想像競合犯，應從一重之未經許可持有可發射子彈
    具殺傷力之改造玩具手槍罪處斷。被告於八十三年及八十七年間，分別因竊盜及
    贓物罪，經台灣士林地方法院及本院判處有期徒刑九月及六月確定，依序於八十
    四年六月十七日、八十八年十二月十四日縮刑期滿執行完畢，其於有期徒刑執行
    完畢，五年以內再犯本件有期徒刑以上之罪，為累犯，依刑法第四十七條規定加
    重其刑。爰審酌被告之前科素行、犯罪之動機、目的、持有可發射子彈具殺傷力
    之槍枝，對社會秩序及安寧之影響，及其犯罪之手段、犯罪後坦承犯行之態度等
    一切情狀，量處如主文所示之刑及併科罰金，並諭知罰金部分易服勞役之折算標
    準，以資懲儆。又依槍砲彈藥刀械管制條例第十九條第一項雖規定：「犯第七條
    、第八條、第十條、第十一條、第十二條第一項至第三項、第十三條第一項至第
    三項之罪，經判處有期徒刑者，應於刑之執行完畢或赦免後，令入勞動場所，強
    制工作，其期間為三年」，惟被告先前並未犯有槍砲彈藥刀械管制條例之案件，
    此有台灣高等法院檢察署刑案紀錄簡覆表在卷可按，此次其持有上開槍彈，亦未
    持以犯案，且所查扣之槍枝僅係可發射子彈之改造玩具手槍，較之制式槍枝，其
    社會危險性尚非重大，依憲法比例原則之精神，本院認尚無對被告宣告強制工作
    之必要，爰參酌大法官會議釋字第四七一號解釋之意旨，不另為強制工作之諭知
    ，併予敘明。
三、扣案改造玩具手槍一把（槍枝管制編號0000000000號）、土造子彈三
    顆，均係違禁物，爰依法宣告沒收，至另扣案之改造子彈二顆，業於鑑驗時經試
    射而失其違禁物之性質，爰不另為沒收之諭知，附予敘明。
據上論斷，應依刑事訴訟法第二百九十九條第一項前段、槍砲彈藥刀械管制條例第十
一條第四項、第十二條第四項，刑法第十一條前段、第五十五條、第四十七條、第四
十二條第二項、第三十八條第一項第一款，罰金罰鍰提高標準條例第二條，現行法規
所定貨幣單位折算新台幣條例第二條，判決如主文。
本案經檢察官程秀蘭到庭執行職務。
中      華      民      國      八十九      年    十一  月      三十    日
     臺灣板橋地方法院刑事第二庭
                                      法  官  林  春  長
右正本證明與原本無異
如不服本判決應於送達後十日內向本院提出上訴狀
                                      書記官  邱  美  龍
中      華      民      國      八十九      年    十二  月      一      日
附錄本案論罪科刑法條全文：
槍砲彈藥刀械管制條例第十一條第四項：
未經許可，製造、販賣或運輸第四條第一項第一款所稱其他可發射金屬或子彈具有殺
傷力之各式槍砲者，處五年以上有期徒刑，併科新臺幣一千萬元以下罰金。
未經許可，轉讓、出租或出借前項所列槍砲者，處三年以上十年以下有期徒刑，併科
新臺幣七百萬元以下罰金。
意圖供自己或他人犯罪之用，而犯前二項之罪者，處無期徒刑或七年以上有期徒刑，
併科新臺幣一千萬元以下罰金。
未經許可，持有、寄藏或意圖販賣而陳列第一項所列槍砲者，處一年以上七年以下有
期徒刑，併科新臺幣七百萬元以下罰金。
第一項至第三項之未遂犯罰之。
槍砲彈藥刀械管制條例第十二條第四項
未經許可，製造、販賣或運輸子彈者，處一年以上七年以下有期徒刑，併科新臺幣五
百萬元以下罰金。
未經許可，轉讓、出租或出借子彈者，處六月以上五年以下有期徒刑，併科新臺幣三
百萬元以下罰金。
意圖供自己或他人犯罪之用，而犯前二項之罪者，處三年以上十年以下有期徒刑，併
科新臺幣七百萬元以下罰金。
未經許可，持有、寄藏或意圖販賣而陳列子彈者，處五年以下有期徒刑，併科新臺幣
三百萬元以下罰金。
第一項至第三項之未遂犯罰之。


司法院資訊處製作；財團法人民間司法改革基金會備份。
